

# Verbal morphology               

## Temporary lexicon

V_ temporary lexicon gives +V+WORK

## Closed class verbs

VERBNEGATIVE 









## Open class verbs

Some Flag diacritic lines are with regexes, other with aligned zeros. We want to migrate to
regexes < … > , for readability reasons (sic!)

IV_ЛОКНЫ 

 * **LEXICON V-0_ЛОКНЫ** One verb only, локны:лок


 * **LEXICON VR_ШУНЫ** 

IV_ШУНЫ 

 * **LEXICON V_ШУНЫ** шуны:шу янӧдны, контролируйтны. Ending in -дны, -тны, -Cны, -Vны.
 * **LEXICON V-0_ШУНЫ** шуны:шу янӧдны, контролируйтны. Ending in -дны, -тны, -Cны, -Vны.

 * **LEXICON VR_АМНЫ**

IV_АМНЫ 
TV_АМНЫ 

BV_АМНЫ 

 * **LEXICON V_АМНЫ** амны:ам Ending in -мны, -жны, -дзны,
 * **LEXICON V-0_АМНЫ** амны:ам Ending in -мны, -жны, -дзны,


 * **LEXICON V_КЫЙНЫ** кыйны:кы Ending in -йны, 

 * **LEXICON V-0_КЫЙНЫ** кыйны:кы Ending in -йны, 

 * **LEXICON VR_КУТНЫ**

 * **LEXICON V_КУТНЫ** шуны:шу янӧдны, контролируйтны. Ending in -дны, -тны, -Cны, -Vны.
 * **LEXICON V-0_КУТНЫ** шуны:шу янӧдны, контролируйтны. Ending in -дны, -тны, -Cны, -Vны.


 * **LEXICON V-0_БОСЬТНЫ** шуны:шу янӧдны, контролируйтны. Ending in -дны, -тны, -Cны, -Vны.


 * **LEXICON VR_НУАВНЫ** нуавны:нуа

 * **LEXICON V_НУАВНЫ** нуавны:нуа
 * **LEXICON V-0_НУАВНЫ** нуавны:нуа
Consonant-onset

 * **LEXICON VR_АРТАСЬНЫ**


 * **LEXICON V_АРТАСЬНЫ** артасьны:артась 
 * **LEXICON V-0_АРТАСЬНЫ** артасьны:артась 

 * **LEXICON VR_ЛЫДДЬЫНЫ** 

 * **LEXICON V_ЛЫДДЬЫНЫ** лыддьыны:лыддь ! ярмыны. Multiple-syllable verb ending in -ыны.
 * **LEXICON V-0_ЛЫДДЬЫНЫ** лыддьыны:лыддь ! ярмыны. Multiple-syllable verb ending in -ыны.

 * **LEXICON VR_ВОЛЫНЫ** 


 * **LEXICON V_ВОЛЫНЫ** волыны:лыддь ! ярмыны. Multiple-syllable verb ending in -ыны.
 * **LEXICON V-0_ВОЛЫНЫ** волыны:лыддь ! ярмыны. Multiple-syllable verb ending in -ыны.








## Verb conjugation 

 * **LEXICON VerbConj-V**  суф б -- ы 

 * **LEXICON VerbConj** суф а

 * **LEXICON VerbConj_КЫЙНЫ** суф а

 * **LEXICON VerbConj_АМНЫ** суф а

 * **LEXICON VerbConj_КУТНЫ** суф а


 * **LEXICON Finiteforms** Gives linking vowels for 3 tenses

 * **LEXICON Finiteforms_КЫЙНЫ** Gives linking vowels for 3 tenses

 * **LEXICON Finiteforms_АМНЫ** Gives linking vowels for 3 tenses

 * **LEXICON Finiteforms_КУТНЫ** Gives linking vowels for 3 tenses

































## Derivation


 * **LEXICON Verb-nyDer** 

 * **LEXICON Verb-nyDer-ONSET-CONS** Derivation onset in consonant
verb-to-verb

This is fed by LEXICON V_ШУНЫ, and therefore certain corrections
must be made 2012-01-18

овсьыны
пусьыштлывлыны
босьтчыштлывлыны

 * **LEXICON Verb-nyDer-ONSET-VOW** Derivation onset	in vowel

 * **LEXICON Verb-nyDer-ONSET-Ы** Derivation onset	in vowel

 * **LEXICON Verb-nyDer-ONSET-А** Derivation onset	in vowel
босьтасьны

 * **LEXICON Verb-nyDer-ONSET-Я** Derivation onset	in vowel
босьтасьны


verb-to-noun

 * **LEXICON VerbDer** 
FIX THIS 2015-09-06
 * **VerbDer-ONSET_А/Я ;** 

 * **LEXICON VerbDer_КЫЙНЫ**
 * **: VerbDer-ONSET_Ӧ ;**
 * **: VerbDer-ONSET_Я ;** 
 * **: VerbDer-ONSET_И ;**

 * **LEXICON VerbDer_КУТНЫ**
 * **VerbDer-ONSET_Ӧ ;**
 * **VerbDer-ONSET_А ;** 
 * **VerbDer-ONSET_І ;**

 * **LEXICON VerbDer_АРТАСЬНЫ**
 * **: VerbDer-ONSET_Ӧ ;**
 * **VerbDer-ONSET_Я ;** 
 * **VerbDer-ONSET_И ;**

 * **LEXICON VerbDer-ONSET_Ӧ** 



 * **LEXICON VerbDer-ONSET_І** 

 * **LEXICON VerbDer-ONSET_И** 
 * **LEXICON VerbDer-ONSET_И/І** 




 * **LEXICON VerbDer-ONSET_А** 
 * **LEXICON VerbDer-ONSET_А/Я** 

 * **LEXICON VerbDer-ONSET_Я**








вевттьысьыны

бертласьны












 * **LEXICON EM** эм:эм. Ending in -ӧсь.



